Inventaris van het archief van het Ministerie van Onderwijs, Cultuur en Wetenschap, Directoraat-Generaal voor het Voortgezet Onderwijs en taakvoorgangers [1954 -] 1968 - 1992 [1993], (1954) 1968-1992 (1993)
Nationaal Archief, Den Haag
- Directoraat-Generaal van het Voortgezet Onderwijs (DGVO), 1
  - Stukken betreffende afzonderlijke onderwerpen, 1.2
    - Taakuitvoering, 1.2.4
      - Beleid met betrekking tot het voortgezet onderwijs, 1.2.4.01
        - Kamervragen en vragen van de Nationale Ombudsman, 1.2.4.01.07
          - Stukken betreffende het beantwoorden van Kamervragen en het anderszins op verzoek incidenteel informeren van de leden van de Eerste en Tweede Kamer, de Vaste Kamercommissie en de Vaste Commissie voor Onderwijs, 1971-1991; 626-669; 4 pakken en 39 omslagen
            - Het informeren van leden van de Tweede Kamer 1986-1991, 660-669
              - Inzake de omzetting van openbaar onderwijs naar bijzonder onderwijs, alsmede de totstandkoming van circulaires inzake de omzetting van het lager beroeps onderwijs (LBO) naar het voorbereidend beroepsonderwijs (VBO) 1990-1991, 667; omslag
              - Met betrekking tot aangelegenheden op het gebied van examens in het voortgezet onderwijs 1990-1991, 668; omslag
              - Door middel van het inspectierapport Doubleren, voortijdig schoolverlaten, zakken en ongediplomeerd uitstromen van Molukse leerlingen in het voortgezet onderwijs 1991, 669; omslag
          - Stukken betreffende het beantwoorden van vragen die gesteld zijn tijdens de openbare bijeenkomst van de Bijzondere Commissie voor de Migratie en Begeleiding van Surinamers en Nederlands-Antillianen op 31 mei over het onderwijs aan migranten uit deze landen, 1976; 670; omslag
          - Stukken betreffende het beantwoorden van vragen van de Commissie voor de Verzoekschriften van de Tweede Kamer inzake de waardering van de vooropleiding van de heer Out, 1978; 671; omslag
          - Stukken betreffende het informeren van en het voeren van overleg met de Vaste Commissies van de Tweede Kamer en de voorzitter van de Tweede Kamer inzake de introductie van de Open School, 1980-1985; 672; omslag
          - Stukken betreffende het informeren van de Nationale Ombudsman ten behoeve van door hem verrichte onderzoeken en bevindingen, 1982-1989; 673-676; 4 omslagen
            - 1985-1986, 673; omslag
            - 1987-1989, 674; omslag
            - Het verstrekken van informatie en het voeren van verweer bij de Nationale Ombudsman inzake de behandeling van de klacht van A.W. Krebber, leraar van het Roelandslyceum te Boxtel 1982-1989, 675; omslag
            - Het verstrekken van informatie en het voeren van verweer bij de Nationale Ombudsman inzake de behandeling van de klacht van M.A. Passtoors, leraar van het Eckartcollege te Eindhoven 1988-1989, 676; omslag
          - Stukken betreffende het beantwoorden van Kamervragen naar aanleiding van het Verslag van de Algemene Rekenkamer 1985 inzake het Besluit Avondscholen, 1986; 677; omslag
          - Stukken betreffende het beantwoorden van vragen van leden van de Vaste Commissie voor Onderwijs uit de Eerste Kamer met betrekking tot de begroting 1987, 678; omslag
          - Stukken betreffende het adviseren van de staatssecretaris inzake de behandeling door de Vaste Kamer Commissie voor Onderwijs van het Sectorvorming en Vernieuwing van het Middelbaar Beroepsonderwijs (SVM)-wetsvoorstel betreffende korte opleidingen in het Middelbaar Dienstverlenings- en Gezondheidszorg Onderwijs (MDGO), 1988-1989; 679; omslag
        - Ontwikkelingsprojecten en experimenten in het voortgezet onderwijs, 1.2.4.01.08
          - Ontwikkelingsprojecten ten behoeve van middenscholen, 1.2.4.01.08.1
            - Almere, Het Baken, oecumenische scholengemeenschap, 1986-1988; 680; omslag
            - Alphen aan de Rijn, Ashram College, katholieke scholengemeenschap, 1976-1987; 681; omslag
            - Amersfoort, Christelijke Nijverheidsonderwijs voor Amersfoort en Omstreken, Stichting, 1975-1985; 682; omslag
            - Amsterdam, 1974-1988; 683-687; 2 pakken en 3 omslagen
              - Geert Groote School, vrije scholengemeenschap 1974-1988, 683; pak
              - Montessori Lyceum, scholengemeenschap 1976-1988, 684; omslag
              - Bijlmer, open scholengemeenschap 1978-1988, 685; pak
              - Cheider, kindergemeenschap 1981-1988, 686; omslag
              - Centrum Oost-West, scholengemeenschap 1982-1987, 687; omslag
            - Apeldoorn, Johanna Marcus Nijlandschool, school voor lager en middelbaar- en nijverheidsonderwijs, 1975-1984; 688; pak
            - Arnhem, 1976-1988; 689-690; 2 omslagen
              - Boulevard De, technische school 1976-1984, 689; omslag
              - Sonsbeek, scholengemeenschap 1984-1988, 690; omslag
            - Beetsterzwaag / Gorredijk, Burgemeester Harmsma School, scholengemeenschap, 1976-1988; 691; pak
            - Bergen op Zoom, Roncalli, scholengemeenschap, 1975-1985; 692; pak
            - Bilthoven, Werkplaats Kindergemeenschap, Stichting, 1975-1987; 693; omslag
            - Breukelen, Broklede, rijksscholengemeenschap, 1976-1981; 694; pak
            - Brielle, De Goote, lagere agrarische school, 1974-1984; 695; omslag
            - Delft, 1976-1988; 696-698; 3 omslagen
              - Beroepsschool voor Delft en Omstreken 1976-1984, 696; omslag
              - Hugo Grotius, stedelijke scholengemeenschap 1979-1988, 697; omslag
              - Van der Made, scholengemeenschap 1980-1988, 698; omslag
            - Den Bosch, Rooms Katholieke Lagere Technische School, 1975-1985; 699; omslag
            - Den Haag, 1975-1988; 700-701; 1 pak en 1 omslag
              - Haags Montessori Lyceum 1975-1988, 700; pak
              - J.R. Snoeck Henkemans, christelijke scholengemeenschap voor MAVO 1976-1986, 701; omslag
            - Diever, openbare scholengemeenschap voor Zuid-West Drenthe, 1976-1983; 702; pak
            - Drachten, gereformeerde MAVO, 1978-1988; 703; pak
            - Dronten, lager beroepsonderwijs, gemeentelijke scholengemeenschap, 1983; 704; omslag
            - Eindhoven, Floor Evers, scholengemeenschap, 1975-1988; 705; omslag
            - Enschede, Katholiek Bureau voor Onderwijs en Opvoeding, 1974-1987; 706; omslag
            - Franeker, 1975-1988; 707-708; 1 pak en 1 omslag
              - Stichting voor Christelijk Voortgezet Onderwijs 1975-1988, 707; pak
              - Stichting voor Voortgezet Onderwijs 1979-1988, 708; omslag
            - Groningen, 1975-1988; 709-710; 1 pak en 1 omslag
              - Gemeente Groningen 1975-1988, 709; pak
              - Leon van Gelder, middenschool 1979-1988, 710; omslag
            - Haaksbergen, 1975-1984; 711-712; 2 omslagen
              - Rooms Katholieke Huishoudschool 1975-1984, 711; omslag
              - Rooms Katholieke Lagere Technische School 1976-1984, 712; omslag
            - Haarlem, Klaas de Vries-school voor MAVO, 1976-1985; 713; omslag
            - Haren, Sint Maartencollege, 1976-1985; 714; omslag
            - Heerlen, Rooms Katholieke Biologische School, 1975-1985; 715; omslag
            - Heythuysen, 1976-1986; 716-717; 2 pakken
              - Rooms Katholieke Streekschool Heythuysen 1976-1983, 716; pak
              - Stichting Vorming en Onderwijs 1983-1986, 717; pak
            - Huizen, gemeentelijk scholengemeenschap MAVO / HAVO, 1976-1988; 718; pak
            - Lelystad, 1975-1988; 719-720; 2 omslagen
              - Lelystad, openbare scholengemeenschap 1975-1988, 719; omslag
              - De Brug, christelijke scholengemeenschap 1976-1986, 720; omslag
            - Lemmer, 1976-1988; 721-722; 2 omslagen
              - Openbare school voor MAVO 1976-1988, 721; omslag
              - De Rien, scholengemeenschap 1985, 722; omslag
            - Leusden, Don Bosco, Rooms Katholieke Technische School, 1976-1985; 723; omslag
            - Oosterbeek, 1975-1988; 724-725; 1 pak en 1 omslag
              - Zuid-Veluwe, MAVO-school met individueel voortgezet onderwijs (IVO-werkwijze) 1975-1988, 724; pak
              - Redichem College 1976-1987, 725; omslag
            - Oosterhesselen, openbare scholengemeenschap, 1975-1988; 726; omslag
            - Rotterdam, De Technische School, Vereniging, 1976-1987; 727; omslag
            - Sint Annaparochie, 1975-1988; 728-729; 2 omslagen
              - Slotschool voor Christelijke MAVO, Vereniging tot Bevordering van Christelijk Nationaal Onderwijs 1975-1988, 728; omslag
              - Ulbe van Houtenschool 1982-1988, 729; omslag
            - Tilburg, 1974-1988; 730-731; 2 omslagen
              - Scholengemeenschap Tilburg Noord, Stichting, voortgezet onderwijs 1974-1987, 730; omslag
              - Koningin Wilhelmina, christelijke MAVO 1976-1988, 731; omslag
            - Utrecht, 1975-1987; 732-733; 1 pak en 1 omslag
              - P.F. van Overbeekschool, openbare school voor individueel voortgezet onderwijs (IVO) 1975-1987, 732; pak
              - De Witte Raaf, voorheen Spinozaschool voor MAVO 1984-1987, 733; omslag
            - Wittem, Nyswiller, Rooms Katholieke Lagere Technische School, 1974-1986; 734; pak
            - Woldendorp, openbare scholengemeenschap Woldendorp, 1984-1986; 735; omslag
          - Overige, 1.2.4.01.08.2
            - Stukken betreffende het bekostigen en inrichten van een experimentele afdeling HAVO aan een kweekschool, 1965-1975; 736-737; 2 pakken
              - 1965-1968, 736; pak
              - 1965-1975, 737; pak
            - Vergaderstukken van het structuur overleg tussen het departement en onderwijsorganisaties inzake de procedure welke bij beslissingen over experimenten ter uitvoering van de Experimentenwet zou moeten worden gevolgd en de structurele voorzieningen met betrekking tot de onderwijsvernieuwing, 1969-1972; 738; pak
            - Stukken betreffende het informeren van de Onderwijsraad over de behandeling van experimentaanvragen, 1972; 739; omslag
            - Stukken betreffende de Commissie Fries in het Voortgezet Onderwijs, ingesteld en samengesteld ten behoeve van het verschaffen van meer inzicht omtrent de wenselijkheid c.q. mogelijkheid Fries als vak in te voeren in het voortgezet onderwijs in Friesland, met nota's, adviezen en rapporten, 1973-1985; 740-742; 3 pakken
              - 1973-1979, 740; pak
              - 1979-1982, 741; pak
              - 1985, 742; pak
            - Stukken betreffende het beraadslagen over de toekomst, het coördineren en evalueren van de uitvoerende werkzaamheden die moeten worden verricht ter realisering en begeleiding van de uitbreiding van experimenten van het projectonderwijs Rijksscholengemeenschap Het Wagenings Lyceum, met beantwoording van Kamervragen, 1974-1979; 743-748; 6 pakken
              - Deel 1 1974-1979, 743; pak
              - Deel 2 1974-1979, 744; pak
              - Deel 3 1974-1979, 745; pak
              - Deel 4 1974-1979, 746; pak
              - Deel 5 1974-1979, 747; pak
              - Deel 6 1974-1979, 748; pak
            - Stukken betreffende het verstrekken van gelden ten behoeve van het experiment Funderend Onderwijs, 1979-1981; 749; omslag
            - Stukken betreffende Begeleidingscommissie Experiment Filosofie in het Voorbereidend Wetenschappelijk Onderwijs, 1980-1983; 750; omslag
            - Stukken betreffende het vaststellen van de voorwaarden en de wijze van bekostiging van het experiment Spaans op dag- en avondscholen, 1980-1983; 751-754; 4 pakken
              - 1980, 751; pak
              - 1981, 752; pak
              - 1982, 753; pak
              - 1983, 754; pak
            - Stukken betreffende het tot stand komen van een beleidsnotitie en beleidsintentie bij het Rapport Fries in het Voortgezet Onderwijs, 1980-1988; 755-757; 3 pakken
              - Deel 1 1980-1988, 755; pak
              - Deel 2 1980-1988, 756; pak
              - Deel 3 1980-1988, 757; pak
            - Stukken betreffende het toekennen van gelden aan projecten inzake schoolverzuim, 1985-1991; 758-761; 4 pakken
              - 1985-1988, 758; pak
              - 1985-1990, 759; pak
              - 1987-1990, 760; pak
              - 1990-1991, 761; pak
            - Stukken betreffende het beschikbaar stellen van gelden aan de Middelbaar Dienstverlenings- en Gezondheidszorg (MDGO)-school De Sprankel te Zwolle ten behoeve van een experimentele leerroute etnisch culturele minderheden, 1986-1988; 762; omslag
            - Stukken betreffende het beschikbaar stellen van gelden ten behoeve van het project Hoogbegaafden Stedelijk Gymnasium Nijmegen, 1986-1988; 763; omslag
            - Stukken betreffende het vaststellen van de voorwaarden en de wijze van bekostiging naar aanleiding van een verzoek om toewijzing van een schoolontwikkelingsproject, 1986-1988; 764; omslag
            - Stukken betreffende het toekennen van gelden aan Molukse pilot-onderwijsprojecten, 1989-1990; 765; omslag
            - Stukken betreffende het behandelen van subsidieverzoeken en het verstrekken van gelden aan ondersteunende activiteiten ten behoeve van het voortgezet onderwijs, 1989-1991; 766-767; 2 pakken
              - Deel 1 1989-1991, 766; pak
              - Deel 2 1989-1991, 767; pak
            - Stukken betreffende het vaststellen van de voorwaarden en de wijze van bekostiging ten behoeve van Opvangprojecten Schoolverzuim, 1989-1991; 768-769; 2 pakken
              - 1989-1991, 768; pak
              - 1991, 769; pak
            - Stukken betreffende het verstrekken van gelden aan schoolverlaters projecten, 1989-1991; 770-773; 4 pakken
              - Deel 1 1989-1991, 770; pak
              - Deel 2 1989-1991, 771; pak
              - 1990-1991, 772; pak
              - 1991, 773; pak
            - Stukken betreffende het adviseren van de minister inzake een opleidingsweg voor educatief werker in de basiseducatie, naar aanleiding van het advies Professionals Gevraagd van de Coördinatiegroep Urgentieprogramma, 1990-1991; 774; omslag
            - Stukken betreffende het verstrekken van financiële middelen ten behoeve van een experimentele beproeving van differentiatie van transport en logistiek in het lager beroepsonderwijs 1990 - 1992, 1990-1991; 775; omslag
        - Basisvorming en kerndoelen (eindtermen) in het basisonderwijs en voortgezet onderwijs, 1.2.4.01.09
          - Vergaderstukken van de Beleidsgroep Basisvorming, ingesteld ten behoeve van de coördinatie van de werkzaamheden op basis van het Rapport Basisvorming, 1980-1986; 776; pak
          - Vergaderstukken van de Projectgroep Basisvorming (PBV), 1986; 777-778; 2 pakken
            - 1986 mei - okt., 777; pak
            - 1986 nov., 778; pak
              Nota bene: Bevat tevens een coderingslijst voor de PBV
          - Stukken betreffende de totstandkoming van een ontwerp-voorstel tot wijziging van de Wet op het Voortgezet Onderwijs (WVO), de bekostiging en de afstemming van beleidsvoornemens AVO/VWO inzake de invoering van de basisvorming, 1986-1987; 779; pak
          - Stukken betreffende het uitvoeren van een onderwijsonderzoek ter voorbereiding van de evaluatie van de invoering van de basisvorming en het uitbrengen van adviezen op basis van het Rapport Kader voor het Uitvoeringsplan Evaluatie Basisvorming van de Coördinatiecommissie Evaluatieplan Voortgezet Onderwijs (CCE), 1988-1989; 780; pak
          - Stukken betreffende het voeren van voortgangsgesprekken met een delegatie van de Projectgroep Basisvorming (PBV), 1989-1991; 781; pak
          - Stukken betreffende het voorbereiden van de totstandkoming en vaststelling van eindtermen (kerndoelen) in het basisonderwijs en de basisvorming in het voortgezet onderwijs, 1989-1991; 782-786; 5 pakken
            - Besprekingen en adviezen van de Projectgroep Basisvorming (PBV) inzake het invoeringsplan en nota van wijziging 1989-1991, 782-783
              - Invoeringsplan basisvorming voorbereidend beroepsonderwijs (VBO) en scholengemeenschapsvorming in het voortgezet onderwijs 1989-1991, 782; pak
              - Nota van Wijziging van onder meer de Wet op het Voortgezet Onderwijs en de Wet op het Basisonderwijs in verband met de invoering van basisvorming in het voortgezet onderwijs, de invoering van eindtermen (kerndoelen) in het basisonderwijs en het voortgezet onderwijs en de invoering van het voorbereidend beroepsonderwijs 1989-1991, 783; pak
            - Nadere beschouwingen door de Commissie Herziening Eindtermen 1989-1991, 784-786
              - Deel 1 1989-1991, 784; pak
              - Deel 2 1989-1991, 785; pak
              - Deel 3 1989-1991, 786; pak
          - Stukken betreffende het instellen van de Werkgroep Positie Middenscholen na Invoering van de Basisvorming, 1990-1991; 787; omslag
          - Stukken betreffende het uitbrengen van advies inzake een betere toerusting van scholen en leerlingen in de tweede fase voortgezet onderwijs naar aanleiding van commentaren op de Nota Profiel van de Tweede Fase Voortgezet Onderwijs (basisvorming), 1990-1991; 788; pak
          - Stukken betreffende het adviseren van de staatssecretaris inzake de Stichting voor Leerplannenontwikkeling (SLO) dat projecten en leerplannen ontwikkelt ten behoeve van basisvorming bij zwakke leerlingen, 1990-1992; 789; omslag
        - Internationale aangelegenheden met betrekking tot het voortgezet onderwijs, 1.2.4.01.10
          - Stukken betreffende het tot stand komen van een ministerieel besluit tot het instellen van de interne Werkgroep ter Coördinatie van de Voorbereiding van Internationale Conferenties op het gebied van Onderwijs en Wetenschappen, 1965-1966; 790; omslag
          - Stukken betreffende het presenteren van Nederlandse standpunten in het Raadgevend Comité voor de Beroepsopleidingen van de EEG (Europese Economische Gemeenschap), 1968-1981; 791-793; 3 pakken
            Nota bene: DGVO is voorzitter van de Nederlandse delegatie
            - 1968-1973, 791; pak
            - 1974-1976, 792; pak
            - 1977-1981, 793; pak
          - Stukken betreffende het tot stand komen van een concept-ministeriële beschikking inzake het opheffen van de Werkgroep Coördinatie Internationale Contacten Onderwijs en Wetenschappen (CICOW) en het instellen van de Werkgroep Coördinatie Internationale Contacten Onderwijs (CICO), 1969; 794; omslag
          - Stukken betreffende het adviseren van de minister inzake aangelegenheden rondom de oprichting en bekostiging van een Europese school in München, 1974-1978; 795; pak
          - Nota aan de minister inzake de toelichting en een voorstel van de agendapunten ten behoeve van een vergadering van de Raad van Bestuur van de Europese Scholen op 9 en 10 december 1975, met bijlagen, 1975-1976; 796; omslag
          - Stukken betreffende het behandelen van een vragenlijst inzake de mogelijkheid voor docenten om een gedeelte van hun loopbaan in een andere staat van de Europese Gemeenschap door te brengen, 1976; 797; omslag
          - Vergaderstukken van het Raadgevend Comité voor de Beroepsopleiding in de EEG, 1976-1978; 798; pak
          - Stukken betreffende het leveren van een bijdrage aan het beleid voor de uitwerking van een EG-aktieplan inzake het aanmoedigen van het onderwijs van vreemde talen in het lager-, voortgezet- en middelbaar onderwijs van de lidstaten, 1977; 799; omslag
          - Stukken betreffende het informeren en adviseren van de minister en staatssecretaris inzake aangelegenheden welke zullen worden behandeld in de EEG-Onderwijsraad, 1981-1984; 800; omslag
          - Vergaderstukken van het Interdepartementaal overleg inzake de voorbereiding van de Intergouvernementele Conferentie over Vredesonderwijs ten behoeve van de UNESCO-conferentie op 12 - 20 april 1983 te Parijs, 1982-1984; 801-803; 3 pakken
            - 1982-1983, 801; pak
            - 1983, 802; pak
            - 1983-1984, 803; pak
          - Stukken betreffende het formuleren van voorstellen voor EG-activiteiten tijdens het Nederlandse voorzitterschap EEG-Onderwijs Comité gedurende het eerste halfjaar van 1986, 1984-1985; 804; omslag
          - Vergaderstukken van de Werkgroep Internationaal Onderwijs (WIO), 1984-1989; 805; pak
          - Stukken betreffende het presenteren van Nederlandse standpunten op internationale congressen en platforms, 1985-1988; 806; pak
          - Vergaderstukken van de Werkgroep Juridisch Contact Internationale Aangelegenheden (WJI), met als taak het verzamelen van informatie van internationaal juridische aard, het gemotiveerd signaleren van mogelijke consequenties die internationale (ontwerp-)regelingen en beleidsontwikkelingen kunnen hebben voor het beleid en de wetgeving en het beantwoorden van vragen daarover, 1987-1989; 807-810; 3 pakken en 1 omslag
            - 1987, 807; pak
            - 1988 mrt. - apr., 808; pak
            - 1988 juli - nov., 809; pak
            - 1989, 810; omslag
        - Bekostiging op basis van de Experimentenwet, 1.2.4.01.11
          - Stukken betreffende het vaststellen van de voorwaarden en de wijze van bekostiging van bekostigingsprojecten ten behoeve van middenscholen die op grond van de Experimentenwet in aanmerking komen voor bekostiging, 1975-1981; 811-819; 1 pak en 8 omslagen
            Nota bene: Ordening op naam van de aanvrager
            - Stichting tot Bevordering van Nijverheidsonderwijs voor Heythuysen en Omgeving te Heythuysen 1975-1977, 811; omslag
            - Stichting voor Christelijk Voortgezet Onderwijs te Franeker 1977-1979, 812; omslag
            - P.F. van Overbeekeschool te Utrecht 1977-1980, 813; omslag
            - Open Schoolgemeenschap Bijlmer te Amsterdam - Bijlmermeer 1978-1980, 814; pak
            - Openbaar Lichaam Zuidelijke IJsselmeerpolders te Lelystad 1979-1980, 815; omslag
            - Vereniging tot Stichting en Instandhouding van Scholen voor Onderwijs naar de Leer der Gereformeerde Kerken in Nederland te Drachten 1979-1981, 816; omslag
            - Rijksscholengemeenschap VWO - HAVO te Breukelen 1980, 817; omslag
            - Stichting Algemene IVO-school Zuid-Veluwe te Oosterbeek 1980, 818; omslag
            - Gemeentelijke school voor geïntegreerd voortgezet onderwijs te Groningen 1981, 819; omslag
          - Stukken betreffende het toepassen van de Regeling Bekostigingsbeschikking Middenschool, 1978-1980; 820; omslag
        - Cijferlijsten, diploma's en certificaten, 1.2.4.01.12
          - Stukken betreffende het tot stand komen van het besluit tot vaststelling van een model deelcertificaat MAVO-4 en MAVO-3 voor leerlingen van een aantal avond- en dag-avondscholen, 1954-1974; 821; omslag
          - Stukken betreffende het vaststellen van de model-diploma's Middelbaar Beroeps Opleiding uitgegeven door de Stichting voor Opleiding tot Sociale Arbeid (SOSA), 1986-1988; 822; omslag
          - Stukken betreffende het vaststellen van de model-diploma's en model-beoordelingslijsten bestemd voor Middelbaar Dienstverlenings- en Gezondheidszorg Onderwijs (MDGO) volgens de regeling voor modellen van de diploma's en de beoordelingslijsten van MDGO, 1987; 823; omslag
            069.1-0100-01 Minister van Onderwijs, Cultuur en Wetenschappen
            069.1-0101-01 Minister van Onderwijs, Cultuur en Wetenschappen
          - Stukken betreffende het behandelen van aanvraag en advisering tot het wijzigen van het eindexamenprogramma en modelcijferlijst voor de Afdeling Vooropleiding van Hoger Beroepsonderwijs (VHBO), 1987-1988; 824; omslag
          - Stukken betreffende het vaststellen van modeldiploma's en modelbeoordelingslijsten voor het Middelbaar Dienstverlenings- en Gezondheidszorg Onderwijs-Uiterlijke Verzorging (MDGO-UV) en MDGO-Verpleging (MDGO-VP), 1988; 825; omslag
          - Stukken betreffende het vaststellen van D Modellen van diploma's, cijferlijsten en certificaten voor VWO, HAVO, MAVO en LBO, 1990-1991; 826; omslag
        - Plan van Scholen, 1.2.4.01.13
          - Stukken betreffende het voorbereiden en vaststellen van het Plan van Scholen, 1966-1991; 827-833; 6 pakken en 1 omslag